# 求助陈版，关于客户锁定原材料价格的合同安排

提问人：wwc5087300 时间：2023-02-05 16:22:22
陈版新年好！项目组在审计过程中遇到以下业务，还望陈版指教！A公司主要向客户B销售铝液，铝锭A00是生产铝液的主要原材料。除正常的销售合同外，客户B为了避免原材料A00的价格波动，还与A公司签订了原材料调拨协议，协议内容主要如下：客户B可随时与A公司协商签订A00采购合同，按照市场价格向A公司购买A00，并一周内支付货款，相关存货由A公司代为保管。在未来期间，客户B可在月底通知A公司下月的调拨数量，客户B下下月根据下月上海有色金属月度均价销售给A公司（例如客户B在 1 月向A公司采购 500 吨A00，并在 5 月通知A公司调拨这 500 吨A00用于生产铝液，则在 7 月客户B按照 6 月价格销售给A公司）。上述销售的A00与A公司生产过程中的A00不存在差异，可完全替代使用，且上述存货也未进行单独存放管理，难以单独识别。A公司在预收客户B货款时不确认收入，挂账预收账款，在客户B实际销售月份确认收入结转成本，并采购入库。故不会影响A公司的库存情况，上述交易也不存在实物流转，仅开具 2 道增值税发票。项目组存在以下 2 种意见：一：上述A00销售、采购业务并不涉及实物交割，虽然签订为售后代管合同，但相关存货难以单独识别，客户B的商业目的也并非采购货物，而是锁定商品价格。上述业务对于A公司更像是卖出一份看跌期权，因此作为衍生金融工具进行会计处理。将预收款计入其他应付款，资产负债表日根据潜在的盈利或亏损确认公允价值变动损益和交易性金融资产/负债（是否需要将预收款一并计入交易性金融负债？）。二：上述交易分别作为销售业务和采购业务进行会计处理，由于不满足售后代管定义，在A公司实际重新向客户B采购时，确认收入结转成本，并做采购入库处理。还望陈版指点一二

回答人：chenyiwei
倾向于采用第一种方法。如主帖所述，这种交易不涉及存货控制权的转移，只是为了锁定原材料价格。述业务对于A公司更像是卖出一份看跌期权，因此作为衍生金融工具进行会计处理。
如果按照商品采购、销售处理，则会虚增收入、成本和存货。